臺灣板橋地方法院刑事判決　　　　　　　 94年度訴緝字第2號
公　訴　人　臺灣板橋地方法院檢察署檢察官
被　　　告　甲○○
上列被告因違反毒品危害防制條例案件，經檢察官提起公訴（93
年度毒偵字第1151號）及移送併案審理（臺灣板橋地方法院檢察
署94年度毒偵字第444 號、94年度核退毒偵第498 號），被告於
準備程序進行中就被訴事實及併案事實為有罪之陳述，本院合議
裁定由受命法官獨任進行簡式審判程序，並判決如下：
    主  文
甲○○連續施用第一級毒品，處有期徒刑拾月，扣案之第二級毒
品安非他命伍包（其中肆包共計驗餘淨重貳點參伍柒玖公克；另
壹包淨重零點肆公克）均沒收銷燬之；吸食器壹組沒收之。
    事  實
一、甲○○前於民國88年間，因施用第二級毒品案件，經本院以
    88年度毒聲字第635 號裁定送觀察、勒戒後，認有繼續施用
    毒品之傾向，再由本院以88年度毒聲字第1355號裁定令入戒
    治處所施以強制戒治，嗣因戒治成效評定為合格，經本院以
    88年度毒聲字第4085號裁定停止戒治，交付保護管束，惟其
    於保護管束期間復有施用第二級毒品之犯行，經本院以88年
    度毒聲字第5639號裁定撤銷停止戒治，並令入戒治處所施以
    強制戒治，已於89年4 月18日強制戒治完畢後釋放出所，並
    由臺灣板橋地方法院檢察署檢察官於89年5 月5 日以89年度
    戒毒偵字第301 號處分不起訴確定。詎猶不知悔改，仍未戒
    除毒癮，復基於施用第一級毒品海洛因及第二級毒品安非他
    命之概括犯意，自92年11月21日凌晨1 時35分為警採尿前96
    小時內起至93年12月22日止，在臺北縣板橋市○○街135 之
    2 號及臺北縣、市不詳地點等多處，以將第一級毒品海洛因
    與第二級毒品安非他命一起混合放入臨時自製吸食器內用火
    燒烤成煙霧後吸食之方式，連續同時施用第一級毒品海洛因
    及第二級毒品安非他命多次。嗣於92年11月20日21時30分許
    ，在臺北縣樹林市○○街60號樓梯間為警查獲，並當場扣得
　  第二級毒品安非他命4 包（淨重2.4504公克）；復於93年12
    月22日22時30分許，在臺北縣板橋市○○街135 之2 號，再
    度為警查獲，並當場扣得吸食器1 個、第二級毒品安非他命
    1 包（淨重0.4 公克）。嗣經警先後將查獲後所採集之甲○
    ○尿液送交臺灣檢驗科技股份有限公司鑑驗，因均呈安非他
    命類及嗎啡陽性反應，而查悉上情。
二、案經臺北縣政府警察局樹林分局報請臺灣板橋地方法院檢察
    署檢察官偵查起訴暨同署檢察官移送本院併案審理。
    理  由
一、查本件被告甲○○所犯並非死刑、無期徒刑、最輕本刑為三
    年以上有徒刑之罪或高等法院管轄第一審案件，而其於準備
    程序進行中，被告先就被訴事實及併案事實為有罪之陳述，
    經法官告知簡式審判程序之旨，並聽取公訴人及被告之意見
    後，本院認適宜改依簡式審判程序進行，爰依刑事訴訟法第
    273 條之1 第1 項、第284 條之1 規定，由本院合議庭以裁
    定由受命法官獨任進行簡式審判程序，合先敘明。
二、上開事實，業據被告甲○○於本院審理時坦承不諱，且被告
    先後2 次於上開時間為警查獲時所採集之尿液，經送交臺灣
    檢驗科技股份有限公司以酵素免疫分析法（EIA）初 步檢驗
    及氣相層析質譜儀法（GC/MS）確 認檢驗結果，均確呈安非
    他命類及嗎啡陽性反應乙節，亦有該公司分別於92年12月12
    日、94年2 月4 日出具之濫用藥物尿液檢驗報告各一紙附卷
    可稽。另被告於92年11月20日為警當場查獲扣案之顆粒物4
    包，經送驗結果，含有甲基安非他命成分，淨重2.4504公克
    ，取樣0.0925公克（已鑑析用罄），餘淨重2.3579公克乙節
    ，有國防部憲兵司令部刑事鑑識中心出具之93年6 月21日（
    93）宇鑑字第07785 號鑑驗通知書1 紙附卷可稽（參見本院
    93年度訴字第737 號卷第47頁）；又於93年12月22日為警當
    場查獲扣案之結晶2 包，經以煙毒檢驗包A 包試劑檢驗結果
    ，確含第二級毒品安非他命成分（淨重0.4 公克），有扣押
    物品目錄表及查獲涉嫌毒品危害防制條例毒品初步鑑驗報告
    單各1 紙附卷足參（參見臺灣板橋地方法院檢察署94年度核
    退毒偵字第498 號偵查卷第10頁及第19頁）。此外，復有吸
    食器1 組扣案足資佐證。是被告上開出於任意性之自白核與
    事實相符，堪予採信。被告於88年間，因施用毒品案件，經
    本院以88年度毒聲字第635 號裁定令入勒戒處所施以觀察、
    勒戒後，認有繼續施用毒品傾向，經本院以88年度毒聲字第
    1355號裁定令入戒治處所施以強制戒治，嗣因其戒治成績評
    定合格，復經本院以88年度毒聲字第4085號裁定停止戒治，
    所餘戒治期間付保護管束，後因於保護管束期間，再犯施用
    第二級毒品案件而違反保護管束情節重大，經本院以88年度
    毒聲字第5639號裁定撤銷停止戒治，並於89年4 月18日執行
    戒治期滿，由同院檢察署檢察官於89年5 月5 日，以89年度
    戒毒偵字第301 號為不起訴處分確定等節，有臺灣高等法院
    被告前案紀錄表、前開不起訴處分書等件附卷可考，被告於
    經強制戒治執行完畢釋放後，5 年內再犯本件施用毒品犯行
    ，事證明確，被告犯行堪以認定，應依法論科。
三、查海洛因、安非他命係毒品危害防制條例第2 條第2 項第1
    款、第2 款所明定之第一級、第二級毒品，不得持有及施用
    。核被告所為，係犯毒品危害防制條例第10條第1 項之施用
    第一級毒品罪及同條第2 項之施用第二級毒品罪。又被告施
    用第一級毒品海洛因、第二級毒品安非他命前、後，持有第
    一級毒品海洛因、第二級毒品安非他命之低度行為，均應為
    其施用之高度行為所吸收，皆不另論罪。被告先後多次施用
    第一級毒品海洛因及先後多次施用第二級毒品安非他命之犯
    行，均時間緊接，犯意概括，且所犯構成要件復相同，應分
    別依刑法第56條連續犯之規定，論以一罪，並均加重其刑。
    查公訴人起訴事實雖僅敘及被告於92年11月21日1 時35分許
    為警採尿前回溯26小時及96小時內某時，施用第一級毒品海
    洛因及第二級毒品安非他命犯行部分，而未就上開事實欄所
    載其餘施用第一、二級毒品犯行部分提起公訴，惟該部分事
    實，既與公訴人起訴之犯罪事實，分別具有連續犯之裁判上
    一罪關係，均應為起訴效力所及，本院自得一併予以審理，
    附此敘明。又被告既係將安非他命及海洛因二種毒品摻在一
    起後放入自製之吸食器內同時施用，顯係以一施用行為同時
    觸犯上開二罪名，為想像競合犯，依刑法第55條前段規定，
    應從較一重之連續施用第一級毒品罪處斷，雖公訴意旨認被
    告所犯上開二罪，犯意各別，罪名互殊，應予分論併罰，惟
    查，被告堅稱其係同時將安非他命與海洛因混合摻入吸食器
    內一起施用等語，而公訴人復未舉出其他積極證據以佐證被
    告係於不同時間以各別方法施用第一、二級毒品，自無從遽
    認被告有分別為施用第一、二級毒品犯行，故此部分公訴意
    旨，容有未洽，併此陳明。爰審酌被告曾因施用毒品而觸法
    ，經觀察、勒戒及強制戒治等保安處分後獲不起訴之寬典，
    應知所惕勵，對於施用毒品之害及其違法性，當有明確而強
    烈之認識，詎仍因自制力薄弱，並漠視法令禁制，而連續再
    犯本案，顯不知悛悔，應嚴予非難，兼衡被告施用毒品係有
    導致精神障礙、性格異常，甚至造成生命危險之虞，戕害一
    己之身體健康，更進而害及社會秩序，惟衡量被告犯後已坦
    承犯行，態度尚稱良好，輔以其智識程度、生活狀況等一切
    情狀，量處如主文所示之刑，以資懲儆。
四、被告於92年11月20日為警查獲扣案之第二級毒品安非他命4
    包（驗餘淨重2.3579公克），及另於93年12月22日為警查獲
    扣案之第二級毒品安非他命1 包（淨重0.4 公克），均係查
    獲之毒品，皆不問屬於被告與否，均應依毒品危害防制條例
    第18條第1 項前段規定，宣告沒收銷燬之。另扣案之吸食器
    1 組，係被告所有供其為本件犯罪所用之物，業據被告供述
    明確在卷，應依刑法第38條第1 項第2 款規定，諭知沒收。
五、至於臺灣板橋地方法院檢察署以93年度核退毒偵字第444 號
    移送本院併案審理之被告施用第一、二級毒品犯行部分，與
    本案已起訴之被告犯行部分，為事實上同一之案件，本院自
    應併予審究；又同署以94年度毒偵字第22號移送本院併案審
    理之被告基於施用第一、二級毒品之概括犯意，自93年11月
    間某日起至93年12月22日止，連續施用第一級及第二級毒品
    之犯行部分，與公訴人已起訴之犯罪事實，分別具有連續犯
    之裁判上一罪關係，均應為起訴效力所及，本院亦已一併予
    以審理，附此敘明。
據上論斷，應依刑事訴訟法第273 條之1 第1 項、第299 條第1
項前段，毒品危害防制條例第10條第1 項、第2 項、第18條第1
項前段，刑法第11條前段、第56條、第55條、第38條第1 項第2
款，判決如主文。
本案經檢察官徐名駒到庭執行職務。
中　　華　　民　　國　　94　　年　　4 　　月　　28　　日
                  刑事第十四庭  法　官  林  淑  婷
以上正本證明與原本無異
如不服本判決應於送達後10日內向本院提出上訴狀
                                書記官　廖  貞  音
中　　華　　民　　國　　94　　年　　4 　　月　　28　　日
附錄本案論罪科刑法條全文：
毒品危害防制條例第10條
施用第一級毒品者，處六月以上五年以下有期徒刑。
施用第二級毒品者，處三年以下有期徒刑。
